【裁判字號】    90,易,945
【裁判日期】    900409
【裁判案由】    毒品危害防制條例
【裁判全文】
臺灣板橋地方法院刑事判決                            九十年度易字第九四五號
    公  訴  人  臺灣板橋地方法院檢察署檢察官
    被      告  甲○○
右列被告因毒品危害防制條例案件，經檢察官提起公訴（九十年度毒偵字第二七四號
），本院判決如左：
    主  文
甲○○連續施用第二級毒品，累犯，處有期徒刑陸月，如易科罰金以參佰元折算壹日
。扣案之安非他命壹包（淨重零點伍公克）、含安非他命殘渣袋壹個沒收銷燬之；吸
食器貳個、酒精燈壹個沒收。
    事  實
一、甲○○前於民國（下同）八十五年間，曾因違反麻醉藥品管理條例案件，經臺灣
    板橋地方法院判處有期徒刑五月，如易科罰金，以三百元折算一日，八十六年二
    月三日易科罰金執行完畢，並曾於八十七年間，因施用第二級毒品安非他命案件
    ，經臺灣板橋地方法院裁定令入勒戒處所觀察、勒戒後，認無繼續施用毒品傾向
    ，而由本署檢察官於八十七年六月二十九日以八十七年度偵字第一一八七九號為
    不起訴處分確定。詎猶不知悔改，明知安非他命為毒品危害防制條例第二條第二
    項第二款所稱之第二級毒品，竟仍基於施用第二級毒品安非他命之概括犯意，自
    八十七年十一月十五日起至八十八年一月二十六日止，連續在台北縣新莊市○○
    路一六一之三號五樓頂住處，施用第二級毒品安非他命多次，為警於八十八年一
    月二十七日二十一時許，在前揭住處查獲，並扣得吸食器、酒精燈及安非他命殘
    渣袋各一個。後經臺灣板橋地方法院以八十八年度毒聲字第五二五號裁定令入勒
    戒處所觀察、勒戒後，認有繼續施用毒品傾向，復由臺灣板橋地方法院以八十八
    年度毒聲字第一四一九號裁定令入戒治處所施以強制戒治一年。嗣於八十八年六
    月三十日，因強制戒治執行已滿三月，戒治處所認無繼續戒治之必要，經台灣板
    橋地方法院檢察官聲請本院裁定停止戒治，由本院以八十八年度毒聲字第三九二
    八號裁定停止戒治，所餘戒治期間，付保護管束，於八十八年七月十六日出所。
    然甲○○仍不知悛悔，又承前施用第二級毒品安非他命之概括犯意，自八十八年
    七月間某日起至八十九年四月間某日止，連續在台北縣新莊市○○路一五二巷一
    六號住處，以火烤安非他命，俟產生煙霧後吸入體內之方式，施用第二級毒品多
    次。嗣因台灣板橋地方法院檢察署觀護人室於八十八年十二月二十日及同年月二
    十二月二十日十一時五十三分許，對之採尿送驗結果皆呈甲基安非他命陽性反應
    ，再經同署檢察官以甲○○於受保護管束期間，復有施用第二級毒品安非他命之
    行為，違反保護管束應遵守事項情節重大，而依毒品危害防制條例第二十二條第
    二項之規定，聲請本院撤銷停止戒治，由本院於八十九年二月一日以八十九年度
    毒聲字第九三五號裁定撤銷保護管束，令入戒治處所施以強制戒治。甲○○於此
    期間，並於八十九年三月二十三日，經警對之採尿送驗後發現尿液呈甲基安非他
    命陽性反應，為警查知其復有施用第二級毒品安非他命之犯行，再於八十九年三
    月二十三日十八時三十分許，為警在台北縣新莊市○○路一六一號五樓查獲，扣
    得第二級毒品安非他命一包（淨重零點五公克）、吸食器一個。嗣因甲○○於台
    灣板橋地方法院檢察署通知到案執行強制戒治處分後逃匿無蹤，經通緝終於八十
    九年五月八日為警緝獲到案，送入戒治處所施以強制戒治。
二、案經台北縣警察局新莊分局報請台灣板橋地方法院檢察署檢察官偵查起訴。
    理  由
一、訊據被告甲○○對於上開犯行坦承不諱，被告於八十八年十二月二十日十一時五
    十三分、八十八年十二月二十九日十一時十二分、八十九年一月十二日十四時四
    十六分，經台灣板橋地方法院檢察署觀護人室採尿送昭信科技顧問股份有限公司
    檢驗結果，皆呈甲基安非他命陽性反應，有該公司於八十八年一月六日、八十九
    年一月六日、八十九年一月二十日出具之濫用藥物陽性檢體檢驗報告各一份在卷
    可憑；另被告於八十八年一月二十七日二十三時五十五分及八十九年一月二十六
    日十八時許，為警查獲後分別經警採尿送請台北縣衛生局檢驗結果，亦均呈甲基
    安非他命陽性反應，並有台北縣衛生局八十八年三月六日北縣衛六字第○八一五
    一號、八十九年四月二十四日北縣衛六字第二四二○七號、八十九年二月二十四
    日北縣衛六字第○九七九九號尿液煙毒檢驗成績書三紙附卷足憑。復有扣案之吸
    食器、酒精燈及安非他命殘渣袋各一個，以及第二級毒品安非他命一包（淨重零
    點五公克）、吸食器一個可佐，足認被告前揭部分之自白，應與事實相符，事證
    明確，被告之犯行，堪以認定。
二、查被告曾於八十七年間，因施用第二級毒品安非他命案件，經本院裁定令入勒戒
    處所觀察、勒戒後，認無繼續施用毒品傾向，而由台灣板橋地方法院檢察署檢察
    官於八十七年六月二十九日以八十七年度偵字第一一八七九號為不起訴處分確定
    ，有上開不起訴處分書影本一份在卷足參。被告明知安非他命為毒品危害防制條
    例第二條第二項第二款所稱之第二級毒品，竟仍基於施用第二級毒品安非他命之
    犯意，於前案不起訴處分後，五年內再犯施用第二級毒品安非他命之犯行，並經
    本院裁定強制戒治，俟於停止戒治期間，因施用第二級毒品違反保護管束應遵守
    事項，經本院裁定撤銷停止戒治，令入強制戒治處所強制戒治，有本院八十八年
    度毒聲字第一四一九號及八十九年度毒聲字第九三五號裁定書可參，核被告所為
    ，係犯毒品危害防制條例第十條第二項之施用第二級毒品罪。被告持有安非他命
    之低度行為應為施用之高度行為所吸收，不另論罪。其先後多次施用安非他命犯
    行，時間緊接，所犯構成要件相同，顯係基於概括犯意而為之，應依連續犯之規
    定論以一罪。被告曾於八十五年間因違反麻醉藥品管理條例案件，經判處有期徒
    刑伍月，於八十六年二月三日易科罰金執行完畢，有台灣高等法院檢察署刑案紀
    錄簡覆表可按，五年內再犯本件有期徒刑以上之罪，為累犯，依刑法第四十七條
    規定遞加重其刑。爰審酌被告之前科素行、犯罪之動機、目的、所生危害，及犯
    後坦承犯行態度尚佳等一切情狀，量處如主文所示之刑，並諭知易科罰金之折算
    標準（被告行為後之刑法第四十一條業於九十年一月十日修正公布，於同年月十
    二日生效，而修正後之刑法第四十一條第一項，將原得易科罰金者之範圍，由僅
    限於犯最重本刑為三年以下有期徒刑之罪擴大至犯最重本刑為五年以下有期徒刑
    之罪，二相比較，以修正後之刑法第四十一條第一項之規定，有利於被告，自應
    依刑法第二條第一項前段之規定，適用裁判時之法律即修正後刑法第四十一條第
    一項之規定，而對被告之刑諭知易科罰金之折算標準。），以示懲儆。扣案之安
    非他命壹包（淨重零點五公克）、含安非他命殘渣袋壹個（塑膠袋與安非他命已
    無從剝離，應視為毒品）均為毒品危害防制條例第二條第二項第二款所稱之第二
    級毒品，應依同條例第十八條第一項前段規定宣告沒收銷毀之；吸食器貳個、酒
    精燈壹個，為被告所有供本件犯罪所用之物，已據其供明在卷，應依刑法第三十
    八條第一項第二款之規定，宣告沒收。
據上論斷，應依刑事訴訟法第二百九十九條第一項前段，毒品危害防制條例第十條第
第二項、第十八條第一項前段，刑法第二條第一項前段、第十一條前段、第五十六條
、第四十七條、第三十八條第一項第二款、修正後刑法第四十一條第一項前段，罰金
罰鍰提高標準條例第二條，判決如主文。
本案經檢察官高智美到庭執行職務
中      華      民      國    九十      年      四      月      九      日
                                    臺灣板橋地方法院刑事第五庭
                    法  官  林  錫  凱
右正本證明與原本無異。
如不服本判決，應於判決送達後十日內向本院提出上訴狀。
                                            書記官  林  兆  嘉
中      華      民      國    九十      年      四      月      九      日
附錄本案論罪科刑法條全文
毒品危害防制條例第十條
    施用第一級毒品者，處六月以上五年以下有期徒刑。
    施用第二級毒品者，處三年以下有期徒刑。


司法院資訊處製作；財團法人民間司法改革基金會備份。
